# ÀPROPOS DEMOI

Issu de la mécanique, récemment reconverti en développeur web, j'allie précision technique à l'innovation digitale pour créer des expériences percutantes.

## CONTACT

- Thomas.mahias.bzh @gmail.com
- 06 61 29 40 47
- Thomas-mahias.com

Ploërmel, Bretagne



## **CERTIFICATION**

#### **LANGUE**

Français natif Anglais pro

**PERMIS** 

B & A

# THOMAS MAHIAS

# DEVELOPPEUR WEB FRONT-END REACT

### **OBJECTIF**

Développeur web front-end passionné, je me spécialise dans la création d'interfaces utilisateur élégantes et réactives maîtrisant HTML, SCSS, JavaScript, ainsi que des framework comme React. Mon engagement est de pousser les limites de la technologie web pour produire des expériences utilisateurs captivantes et performantes. Grâce à REACT un éventail d'option innovantes s'ouvre pour enrichir l'expérience utilisateur. Je serais ravi de mettre ma maitrise de cette technologie pour améliorer et transformer vos expériences de manière significatives.

### **EDUCATION**



## **Openclassrooms**

BAC +2 DEV Intégrateur web 2024



# LPMF Montpellier

CAP Mécanique moto 2018

## **EXPERIENCE**

### TECHNICIEN D'ASSEMBLAGE & PEINTRE

2021-2023

Fabrication et assemblage de pulvérisateur agricole, circuit hydraulique, circuit eau, circuit électrique, peintre en cabine (pièces usiné & carrosserie).

### OPERATEUR D'INSPECTION

2020-2021

Inspection dans une usine pharmaceutique, délubrification de médicaments avant impression, conditionnement.

#### MECANICIEN MOTO

2019-2020

Mécanique, réception des clients, réception livraison, stockage.

# **COMPETENCES**

- HTML
- SCSS
- **JAVASCRIPT**
- **REACT**
- GIT & GITHUB
- SFO
- RESPONSIVE
- **GREEN CODE**
- Node.js
- Dégub
- Perspicace
- Patience
- Organisation
- Polyvalent
- Dynamique
- **Autonomie**
- Service client
- Travail d'équipe
- Rigueur
- Sécurité
- Mécanique
- Cuisine